LISANDRO CIANCAGLINI

ESPECIALISTA EN MARKETING DIGITAL





PERFIL

Actualmente me desempeño como coordinador y estratega de medios digitales. Tengo experiencia en la gestión y coordinación de proyectos para grandes anunciantes a nivel nacional. Puedo generar estrategias sólidas, alcanzando los niveles más altos en posicionamiento de marca. Me motiva insertarme en entornos de trabajo dinámicos, que exijan la toma de decisiones importantes e impulsen el desarrollo personal.

CONTACTO

+54 9 3541 6189 99

lisandro.ciancaglini@gmail.com

www.lciancaglini.com.ar

in /in/lisandrociancaglini

github.com/lciancaglini

📿 | X5152, V. Carlos Paz, Córdoba, Argentina.

EDUCACIÓN

TÉCNICO SUPERIOR EN PUBLICIDAD

Colegio Universitario IES Siglo 21 - Córdoba 2010 - 2015

CERTIFICACIONES

- Publicidad en Búsquedas / Academy for Ads
- Publicidad en Display / Academy for Ads
- Google Analytics/ Academy for Ads
- Inbound Marketing / Hubspot Academy

HABILIDADES

Herramientas digitales Campañas de PPC

Estrategia y planificación Diagnóstico de marca

Liderazgo de equipos **Growth Hacking**

Posicionamiento web Análisis de mercado

Análisis de datos Gestión de proyectos

EXPERIENCIA

Abril 2019 - Marzo 2020

RESPONSABLE DE ESTRATEGIAS DIGITALES

Marcas Crowdbranding - Córdoba

Como coordinador del área digital de la agencia, dentro de mis responsabilidades estaba definir las estrategias, presupuestos y el equipo que integra cada proyecto. Aspectos que destacaban mi rol:

- Contribuir significativamente para alcanzar la insignia de Google Partner Premier.
- El enfoque estratégico para lograr propuestas de valor para las distintas marcas.
- Mayo 2018 Abril 2019

PLANIFICADOR DE MEDIOS

JPG Grupo de Comunicación - Córdoba

Pertenecía al área de medios de la agencia. Dentro de mis tareas estaba la planificación de medios tradicionales, la implementación de estrategias y su posterior relevamiento hacia el cliente. Algunas de mis funciones más significativas:

- Coordinar el area de Vía Pública para uno de los anunciantes más grandes del pais.
- Generar vínculos sólidos con importantes multimedios y agencias de publicidad nacionales.
- Febrero 2016 Mayo 2018

LÍDER DE PROYECTOS

Valor Digital - Buenos Aires

Estaba dentro del departamento de servicios de la agencia. Me desempeñaba como líder de proyectos digitales. Diseño web, campañas de Google y Social Ads, envios de e-mail márketing, branding, entre otros. Cumplí con algunas de mis metas personales:

- Programa de certificaciones de Google Ads.
- Conocimiento integral de lenguajes de programación.

Sitio Web: www.lciancaglini.com.ar Email: lisandro.ciancaglini@gmail.com Teléfono: +54 9 3541 6189 99 **Linkedin:** /in/lisandrociancaglini